# 新租赁准则，每月租赁费用不确定的处理

提问人：木 LIN 时间：2023-02-11 14:04:54
请教各位老师：公司根据经营情况，需要长期租用储存罐，租赁合同一年一签，合同约定租赁期间为一年，合同中同时约定租赁的罐子的数量、规格型号、及含有罐号的明细清单，单价（每个/天），（每年合同约定罐子数量不一样，罐号清单也不完全一样）但合同又注明按照实际使用数量和天数按月结算，因此每月实际结算的租赁款都不一样。请问这种情况下怎么确定租赁付款额和使用权资产的金额呢？且合同中对储存罐可以储存的具体化学产品进行了约定，是否可以根据这个判断是出租人在主导已识别资产的使用目的和使用方式，从而认为合同不包含租赁呢？
单个储存罐的市场价值在 20 万左右不符合低价值租赁的条件。但能否主张：虽然合同租赁期是一年，且公司长期会一直续租，但因为每年签订的合同中约定租用罐子数量不一样，所以每年的租赁资产是不同的，从而认为每年的租赁都是短期租赁呢？

回答人：chenyiwei
建议考虑：虽然“每年签订的合同中约定租用罐子数量不一样，所以每年的租赁资产是不同的”，但根据本企业生产经营的特点，能否确定某些罐子事实上将长期租用，即“基本租赁”？建议尽可能确定“基本租赁”的范围，对其确认使用权资产和租赁负债。在“基本租赁”之外的临时租赁按短期租赁处理。